臺灣板橋地方法院刑事判決　　　　　　 100年度訴字第2184號
公　訴　人　臺灣板橋地方法院檢察署檢察官
被　　　告　王偉民
上列被告因違反毒品危害防制條例案件，經檢察官提起公訴（10
0 年度毒偵字第5202號），因被告於本院準備程序中就被訴事實
為有罪之陳述，經合議庭評議後，裁定由受命法官獨任進行簡式
審判程式，判決如下：
    主  文
王偉民施用第一級毒品，累犯，處有期徒刑拾月。
    事  實
一、王偉民前曾於(1)民國97年間，因施用毒品案件，經本院以97
    年度毒聲字第1029號裁定送觀察、勒戒後，並經臺灣高等法
    院以97年度毒抗字第344 號裁定駁回抗告確定，又因認有繼
    續施用毒品之傾向，復經本院以97年度毒聲字第1742號裁定
    令入戒治處所施以強制戒治，並經臺灣高等法院以97年度毒
    抗字第442 號裁定駁回抗告確定，後因無繼續戒治之必要，
    於98年5 月1 日因停止處分出所，並經臺灣板橋地方法院檢
    察署檢察官以98年度戒毒偵字第415 號為不起訴處分確定，
    (2)又因施用毒品案件，經本院以97年度易緝字第60號判決處
    有期徒刑6 月，經其上訴，經臺灣高等法院以97年度上易字
    第1864號判決駁回上訴確定，(3)復因偽造文書、竊盜等案件
    ，經臺灣臺北地方法院以97年度訴字第1322號判決分別判處
    有期徒刑5 月、3 月，並定應執行刑為有期徒刑6 月確定，
    上開(2)、(3)罪經臺灣臺北地方法院以97年度聲字第2700號裁
    定，定其應執行刑有期徒刑1 年確定，於98年11月13日易科
    罰金執行完畢，(4)再因偽造文書案件（共8 罪）經本院以98
    年度訴字第101 號判決並定應執行刑為有期徒刑10月，經其
    上訴，臺灣高等法院以98年度上訴字第1494號判決撤銷原判
    決，並定應執行刑為有期徒刑10月，經其上訴最高法院，經
    最高法院以98年度台上字第4593號判決駁回上訴確定，其於
    98年9 月17日易科罰金執行完畢；(5)於98年間，因偽造文書
    案件，經本院以98年度訴字第2047號判處有期徒刑3 月，於
    99年3 月3 日易科罰金執行完畢；上開(2)、(3)、(4)、(5)罪，
    經本院以99年度聲字第33號裁定，定應執行刑為有期徒刑1
    年10月，並於99年2 月6 日確定，惟已無殘餘刑期須執行，
    故前述(2)、(3)、(4)、(5)罪案件所處徒刑即視為已於99年2 月
    6 日執行完畢（於本件構成累犯）。詎竟仍未戒除毒癮，仍
    基於施用第一級毒品海洛因及第二級毒品甲基安非他命之犯
    意，於99年6 月15日為警採尿時回溯26 小 時內某時許，在
    新北市○○區○○路21號5 樓之1 居處內，以將海洛因及甲
    基安非他命摻在一起，同時施用海洛因及甲基安非他命1 次
    。嗣於同日經警方通知採尿，且經採集其尿液送驗呈海洛因
    代謝物嗎啡類及安非他命類陽性反應，始查悉上情。
二、案經新北市政府警察局海山分局報請臺灣板橋地方法院檢察
    署檢察官偵查起訴。
    理  由
一、按除被告所犯為死刑、無期徒刑、最輕本刑為三年以上有期
    徒刑之罪或高等法院管轄第一審案件者外，於第一次審判期
    日前之準備程序進行中，被告先就被訴事實為有罪之陳述時
    ，審判長得告知被告簡式審判程序之旨，並聽取當事人、代
    理人、辯護人及輔佐人之意見後，裁定進行簡式審判程序，
    刑事訴訟法第273 條之1 第1 項定有明文。經核本件被告王
    偉民所犯係死刑、無期徒刑、最輕本刑為三年以上有期徒刑
    以外之罪，其於準備程序中就被訴之事實為有罪陳述，經法
    官告知簡式審判程序之旨，並聽取公訴人、被告之意見後，
    本院爰依首揭規定，合議裁定由受命法官獨任進行簡式審判
    程序，合先敘明。
二、上開犯罪事實，業據被告王偉民於本院準備程序及審理中自
    白不諱。又被告經警查獲後，於100 年6 月15日，在新北市
    政府警察局海山分局埔墘派出所採尿液，經送臺灣檢驗科技
    股份有限公司以酵素免疫分析法初驗及氣相層析質譜儀複驗
    ，均呈鴉片類及安非他命類陽性反應，此有臺灣檢驗科技股
    份有限公司濫用藥物尿液檢驗報告1 紙在卷可稽。查被告有
    如前開所示之強制戒治執行完畢5 年內再犯施用毒品案件，
    有臺灣高等法院被告前案紀錄表在卷可稽，是被告既曾於強
    制戒治執行完畢釋放後「5 年內再犯」施用毒品案件，自得
    依法追訴處罰，是以，本件事證明確，被告犯行，洵堪認定
    。
四、核被告王偉民所為，係犯毒品危害防制條例第10條第1 項之
    施用第一級毒品罪及同條第2 項之施用第二級毒品罪。其因
    施用而持有第一、二級毒品之低度行為，應為其施用第一、
    二級毒品之高度行為所吸收，不另論罪。其以一個施用行為
    同時觸犯前開2 罪，屬想像競合犯，應從一重論以施用第一
    級毒品罪，起訴檢察官認為其施用第一級毒品及第二級毒品
    2 罪間，犯意各別，行為互異，應分論併罰，容有誤會，併
    此敘明。被告前有如事實欄所述之犯罪科刑及執行情形，此
    有臺灣高等法院被告前案紀錄表1 份在卷可稽，其於有期徒
    刑執行完畢後，5 年以內再故意犯本罪，應依刑法第47條第
    1 項規定論以累犯，並加重其刑。爰審酌被告有如事實欄所
    述之施用毒品前科紀錄，經觀察勒戒及強制戒治執行完畢，
    並經判刑執行完畢，仍無法戒絕毒癮，再次漠視法令禁制而
    犯本罪，惟其施用毒品所生危害，實以自戕身心健康為主，
    對於他人生命、身體、財產等法益，尚無明顯而重大之實害
    ，兼衡其犯罪後坦承犯行之態度等一切情狀，量處如主文所
    示之刑。
據上論斷，應依刑事訴訟法第273 條之1 第1 項、第299 條第1
項前段，毒品危害防制條例第10條第1 項、第2 項，刑法第11條
前段、第47條第1 項、第55條，判決如主文。
本案經檢察官黃子溎到庭執行職務。
中    華    民    國   100    年    10     月    26   日
                  刑事第二庭    法  官  連雅婷
以上正本證明與原本無異
如不服本判決應於送達後10日內向本院提出上訴狀
                                書記官  郭晉良
中    華    民    國   100    年    10     月    26   日
附錄本案論罪科刑法條全文：
毒品危害防制條例第10條
施用第一級毒品者，處 6 月以上 5 年以下有期徒刑。
施用第二級毒品者，處 3 年以下有期徒刑。